臺灣桃園地方法院民事裁定
111年度司繼字第828號
聲  請  人  聯邦商業銀行股份有限公司


法定代理人  林鴻聯  


被  繼承人  方建銘(亡)


關  係  人
即受選任人   鄭崇文律師

上列聲請人聲請選任被繼承人方建銘遺產管理人事件，本院裁定
如下：
    主      文
選任鄭崇文律師為被繼承人方建銘之遺產管理人。
准對被繼承人方建銘（男，民國00年0月00日出生、110年8月17
日死亡，國民身分證統一編號：Z000000000號，生前最後住所：
桃園市○○區○○路00巷00號）大陸地區以外之繼承人為承認繼承之
公示催告。
被繼承人方建銘之大陸地區以外之繼承人，應自本公示催告公告
於司法院網站之日起壹年內向本院陳報承認繼承，如不於公示期
限內陳報承認繼承時，被繼承人之遺產於大陸地區之繼承人依法
繼承、清償債權並交付遺贈物後，如有賸餘，歸屬國庫。
聲請程序費用由被繼承人方建銘之遺產負擔。
    理      由
一、按先順序繼承人均拋棄其繼承權時，由次順序之繼承人繼承
    ，其次順序繼承人有無不明或第四順序之繼承人均拋棄其繼
    承權者，準用關於無人承認繼承之規定。次按繼承開始時，
    繼承人之有無不明，而無親屬會議或親屬會議未於1個月內
    選定遺產管理人者，利害關係人得聲請法院選任遺產管理人
    ，並由法院依公示催告程序，定6個月以上之期限，公告繼
    承人，命其於期限內承認繼承，此觀民法第1176條第6項、
    第1177條、第1178條規定自明。
二、本件聲請意旨略以：緣被繼承人前向聲請人聯邦商業銀行股
    份有限公司請領信用卡，尚有信用卡款及其利息尚未清償，
    經聲請人取得債權憑證在案。嗣因被繼承人於民國110年8月
    17日死亡，其名下上有不動產尚未為繼承登記，且其法定繼
    承人均已聲明拋棄繼承，並經本院110年度司繼字第2749號
    准予備查在案，而其親屬會議並未於一個月內選定遺產管理
    人，爰依民法第1178條第2項之規定，聲明請求選任被繼承
    人之遺產管理人等語。
三、經查，聲請人聯邦商業銀行股份有限公司主張之上開事實，
    業據其提出臺灣臺中地方法院債權憑證、臺中市○○區○○段00
    0地號、548地號土地之土地登記第二類謄本、被繼承人之繼
    承系統表、被繼承人之除戶戶籍謄本及本院准予備查函等件
    影本為證，堪信為真。又被繼承人之法定繼承人均已拋棄繼
    承等情，復經本院依職權調閱110年度司繼字第2749號卷核
    實無誤。次查，被繼承人死亡迄今已逾民法第1177條所定一
    個月期間，仍無親屬會議選任之遺產管理人向本院陳明，此
    有本院索引卡查詢資料在卷可稽，可認聲請人主張無親屬會
    議召集之事實為真。準此，堪認被繼承人所遺財產處於無人
    管領之狀態，是以，本件確有為被繼承人所遺財產指定遺產
    管理人之必要。經本院函詢桃園律師公會，有郭淳頤律師、
    石佩宜律師、鄭崇文律師、陳佳函律師具狀表示有意願擔任
    被繼承人所遺財產之遺產管理人，此有四位律師之陳報狀與
    同意書在卷可憑。而本院審酌鄭崇文律師曾辦理遺產管理人
    及其他事件之情況，認鄭崇文律師足堪勝任本件遺產管理人
    之職務，且聲請人並稱如有不足清償報酬費用時，願支付遺
    產管理人之報酬及必要費用等語，此亦有本院訊問筆錄與切
    結書在卷足憑。綜上，本件選任鄭崇文律師為被繼承人之遺
    產管理人，應屬適當，且與法律規定相合，應予准許，並依
    法為公示催告。
四、依民法第1177條、第1178條、第1185條、家事事件法第127
    條第1項第4款及第4項、第137條之規定，裁定如主文。
五、如不服本裁定，應於送達後10日內向本院提出抗告狀，並應
    繳納抗告費新臺幣1,000元。
中　　華　　民　　國　　111 　年　　5 　　月　　16　　日
                   家事法庭司法事務官　蔡淑蘭
以上正本係照原本作成。